---
title: "Estudio de Seroprevalencia **`ENE-Covid19`**"
author:
- "[noSoloDatos](https://nosolodatos.netlify.com/)"
lang: es-Es
output:
  html_document:
    theme: paper
    highlight: breezedark
    self_contained: false
    # code_folding: hide
    toc: yes
    toc_depth: '4'
    # toc_float: true
    includes:
     in_header: "metaprev.html"
     # before_body = "header.html"
     # after_body = "footer.html"
---

```{r setup, include=FALSE}
library(tidyverse) # ggplot, dplyr...
library(magrittr) # %>%
library(knitr) # Dynamic report generation with R
knitr::opts_chunk$set(
	echo = FALSE,
	out.width = "100%",
	message = FALSE,
	warning = FALSE,
	cache = FALSE,
	comment = NA,
	dpi = 96,
	prompt = FALSE,
	results = "asis"
)
library(viridis) # Color palettes
library(plotly) # Interactive graphics
library(leaflet) # LeafletJS interface for R
library(leaflet.providers) # Third-party tile providers
library(leaflet.extras) # LeafletJS plugins
library(rgdal) # R Geospatial' Data Abstraction Library
library(sf) # Simple Features
library(sp) # Classes and Methods for Spatial Data
library(rnaturalearth) 
library(rnaturalearthdata)
library(geojsonio) # convert geographic data to GeoJSON and TopoJSON formats
library(jsonlite) # A fast JSON parser and generator optimized for statistical data and the web
library(raster) # Geographic Data Analysis and Modeling
library(mapview) # for quick interactive maps
library(shiny) # for web applications
library(htmltools) # HTML generation and output
library(htmlwidgets) # framework for creating HTML widgets
library(kableExtra) # Easily insert FontAwesome icons into R Markdown docs and Shiny apps
library(DT) # R interface to the JavaScript library DataTables 
library(formattable) # Provides functions to create formattable vectors and data frames
library(summarytools) # provides functions to summarize numerical and categorical data
st_options(plain.ascii = FALSE, style = "rmarkdown", lang = "es", dfSummary.na.col = FALSE, headings = FALSE)
```

## Información {.tabset .tabset-fade}

### Presentación

Del informe preliminar del **`13 de mayo de 2020`** ([**`PDF`**](https://www.ciencia.gob.es/stfls/MICINN/Ministerio/FICHEROS/ENECOVID_Informe_preliminar_cierre_primera_ronda_13Mayo2020.pdf)) correspondiente a la **Ronda `1/3`**:

> ENE-Covid19 es un amplio estudio longitudinal sero-epidemiológico, de base poblacional, cuyos objetivos son estimar la prevalencia de infección por SARS-Cov2 mediante la determinación de anticuerpos frente al virus en España y evaluar su evolución temporal.

> Los resultados presentados hoy, para la primera ronda se refieren a la lectura de la banda de IgG del test rápido, ya que sólo disponemos de resultados parciales del análisis por inmunoensayo.

---

### Fuentes

- <i class="fab fa-github" style="color:deeppink; padding: 3px;"></i> Se han utilizado los datos proporcionados en el repositorio de [**`Datadista`**](https://github.com/datadista/datasets/tree/master/COVID%2019) 

---

## Mapa de seroprevalencia por provincias

```{r prov}
# prov <- readOGR("spain/prov.geojson", verbose = FALSE)
prov <- geojsonio::geojson_read("spain/prov.geojson", what = "sp")

### Actualización de datos
preva1 <- read.csv("https://raw.githubusercontent.com/Eclectikus/COVID-19/master/data/prevalencia1.csv", encoding = "UTF-8") # Datos
preva1 <- dplyr::arrange(preva1, preva1$id) # Orden por índices
preva1_2 <- read.csv("https://raw.githubusercontent.com/Eclectikus/COVID-19/master/data/prevalencia1_2.csv", encoding = "UTF-8") # Datos
preva1_2 <- dplyr::arrange(preva1_2, preva1_2$id) # Orden por índices
colnames(preva1_2) <- c("ID", "Provincia", "Total", "Porc.Total","ICtMin", "ICtMax")
preva2_1 <- read.csv("https://raw.githubusercontent.com/Eclectikus/COVID-19/master/data/prevalencia2_1.csv", encoding = "UTF-8") # Datos
preva2_1 <- dplyr::arrange(preva2_1, preva2_1$id) # Orden por índices
colnames(preva2_1) <- c("ID", "Provincia", "Total", "Porc.Total","ICtMin", "ICtMax","total_seroconversion_IgG", "porcentaje_seroconversion_IgG",	"total_IC_95%_minimo_seroconversion_IgG",	"total_IC_95%_maximo_seroconversion_IgG"
)


paltt1 <- colorNumeric("BuPu", c(0,15), reverse = FALSE) ## 
# Popup label conf.  

labels21 <- sprintf(
  "<strong>Seroprevalencia (Ronda 2 - 3 de junio)</strong><br/><strong>%s</strong><hr/><strong>Total: %s</strong><br/>IC95 min: %s<br/>IC95 max: %s",
  preva2_1$Provincia, preva2_1$Porc.Total, preva2_1$ICtMin, preva2_1$ICtMax) %>% lapply(htmltools::HTML)
labels12 <- sprintf(
  "<strong>Seroprevalencia (Ronda 1 - 3 de junio)</strong><br/><strong>%s</strong><hr/><strong>Total: %s</strong><br/>IC95 min: %s<br/>IC95 max: %s",
  preva1_2$Provincia, preva1_2$Porc.Total, preva1_2$ICtMin, preva1_2$ICtMax) %>% lapply(htmltools::HTML)
labels1 <- sprintf(
  "<strong>Seroprevalencia (Ronda 1 - 13 de mayo)</strong><br/><strong>%s</strong><hr/><strong>Total: %s</strong><br/>Hombres: %s<br/>Mujeres: %s",
  preva1$provincia, preva1$total_porcentaje, preva1$hombres_porcentaje, preva1$mujeres_porcentaje) %>% lapply(htmltools::HTML)

####

mapt <- leaflet() %>%
  setView(lng = -4.41, lat = 39.63, zoom = 4) %>%
  # setMaxBounds(lng1 = -19.482422, lat1 = 25.191689, lng2 = 20.156250, lat2 = 45.480676) %>%
  
  ## Base groups (datos)
  addPolygons(data = prov, color = "dodgerblue", weight = 1.2, smoothFactor = 0.75, opacity = 0.9, fillOpacity = 0.6, fillColor = paltt1(preva2_1$Porc.Total), highlightOptions = highlightOptions(color = "chartreuse", weight = 1.8, bringToFront = TRUE, fillOpacity = 0.9), group = "Ronda 2 (3 de junio 2020)", label = labels21, labelOptions = labelOptions(
    style = list("font-weight" = "normal", padding = "3px 6px"),
    opacity = 0.75,
    textsize = "12px",
    direction = "auto")
  ) %>%
  addPolygons(data = prov, color = "dodgerblue", weight = 1.2, smoothFactor = 0.75, opacity = 0.9, fillOpacity = 0.6, fillColor = paltt1(preva1_2$Porc.Total), highlightOptions = highlightOptions(color = "chartreuse", weight = 1.8, bringToFront = TRUE, fillOpacity = 0.9), group = "Ronda 1 (Act. 3 de junio 2020)", label = labels12, labelOptions = labelOptions(
    style = list("font-weight" = "normal", padding = "3px 6px"),
    opacity = 0.75,
    textsize = "12px",
    direction = "auto")
  ) %>%
  addPolygons(data = prov, color = "dodgerblue", weight = 1.2, smoothFactor = 0.75, opacity = 0.9, fillOpacity = 0.6, fillColor = paltt1(preva1$total_porcentaje), highlightOptions = highlightOptions(color = "chartreuse", weight = 1.8, bringToFront = TRUE, fillOpacity = 0.9), group = "Ronda 1 (13 de mayo 2020)", label = labels1, labelOptions = labelOptions(
    style = list("font-weight" = "normal", padding = "3px 6px"),
    opacity = 0.75,
    textsize = "12px",
    direction = "auto")
  ) %>%
  
  ## Overlay groups
  addProviderTiles(providers$CartoDB.Positron, group = "CartoDB Positron") %>%
  addProviderTiles(providers$CartoDB.DarkMatter, group = "Claro / Oscuro") %>%
  
  # static info
  addLegend("topleft", pal = paltt1, values = preva2_1$Porc.Total,
    title = "Prevalencia (%)",
    opacity = 0.9
  ) %>%
  
  # Layers control
  addLayersControl(
    baseGroups = c("Ronda 2 (3 de junio 2020)", "Ronda 1 (Act. 3 de junio 2020)", "Ronda 1 (13 de mayo 2020)"),
    overlayGroups = 
      c("Claro / Oscuro"),
    options = layersControlOptions(position = "bottomright", collapsed = FALSE)
  ) %>%
  
  ## Plugin: Leaflet.EasyButton
  addEasyButton(easyButton(
    icon = "fa-home", title = "Mapa inicial",
    onClick = JS("function(btn, map){ map.setZoom(4); }"))
  ) %>%
  addEasyButton(easyButton(
    icon = "fa-map-pin", title = "Localízame",
    onClick = JS("function(btn, map){ map.locate({setView: true}); }"))
    ) %>%
  
  ## Plugin: Leaflet.fullscreen
  addFullscreenControl(position = "topright", pseudoFullscreen = TRUE)

mapt
```

## Tablas

### Ronda 2 (3 de junio de 2020)

```{r TabR21}
preva <- read.csv("https://raw.githubusercontent.com/Eclectikus/COVID-19/master/data/prevalencia2_1.csv", encoding = "UTF-8")
prevat <- preva[c(2,3,4,7,8)]

colnames(prevat) <- c("Provincia", "Total", "Porc.Total", "Total.Seroconversion.IgG", "Porc.Seroconversion.IgG")

datatable(prevat, options = list(
  dom = 't',
  order = list(3, 'desc'),
  language = list(url = '//cdn.datatables.net/plug-ins/1.10.11/i18n/Spanish.json'),
  columnDefs = list(list(className = 'dt-center', targets = 5)),
  pageLength = 52
  )) %>%
  formatStyle(names(prevat),
    color = 'darkblue',
    fontWeight = 'bold') %>%
  formatStyle("Porc.Total",
    background = styleColorBar(range(prevat$Porc.Total), 'mediumpurple'),
    backgroundSize = '90% 60%',
    backgroundRepeat = 'no-repeat',
    backgroundPosition = 'center'
      ) %>%
  formatStyle(names(prevat),
    color = 'darkblue',
    fontWeight = 'bold') %>%
  formatStyle("Porc.Seroconversion.IgG",
    background = styleColorBar(range(prevat$Porc.Seroconversion.IgG), 'blue'),
    backgroundSize = '90% 60%',
    backgroundRepeat = 'no-repeat',
    backgroundPosition = 'center'
      ) %>%
  formatStyle(names(prevat),
    color = 'darkblue',
    fontWeight = 'bold') 
```

### Ronda 1 (Act. 3 de junio de 2020)

```{r TabR12}
preva <- read.csv("https://raw.githubusercontent.com/Eclectikus/COVID-19/master/data/prevalencia1_2.csv", encoding = "UTF-8")
prevat <- preva[c(2,3,4)]

colnames(prevat) <- c("Provincia", "Población", "Porcentaje")

datatable(prevat, options = list(
  dom = 't',
  order = list(3, 'desc'),
  language = list(url = '//cdn.datatables.net/plug-ins/1.10.11/i18n/Spanish.json'),
  columnDefs = list(list(className = 'dt-center', targets = 3)),
  pageLength = 52
  )) %>%
  formatStyle(names(prevat),
    color = 'darkblue',
    fontWeight = 'bold') %>%
  formatStyle("Porcentaje",
    background = styleColorBar(range(prevat$Porcentaje), 'mediumpurple'),
    backgroundSize = '90% 60%',
    backgroundRepeat = 'no-repeat',
    backgroundPosition = 'center'
      ) %>%
  formatStyle(names(prevat),
    color = 'darkblue',
    fontWeight = 'bold') %>%
  formatStyle(names(prevat),
    color = 'darkblue',
    fontWeight = 'bold') 
```

### Ronda 1 (13 de mayo de 2020)

```{r TabR11}
preva <- read.csv("https://raw.githubusercontent.com/Eclectikus/COVID-19/master/data/prevalencia1.csv", encoding = "UTF-8")
prevat <- preva[c(2,3,4,7,8,11,12)]

colnames(prevat) <- c("Provincia", "Población", "Porcentaje","Población hombres", "Porcentaje_H","Población mujeres", "Porcentaje_M")

datatable(prevat, options = list(
  dom = 't',
  order = list(3, 'desc'),
  language = list(url = '//cdn.datatables.net/plug-ins/1.10.11/i18n/Spanish.json'),
  columnDefs = list(list(className = 'dt-center', targets = 7)),
  pageLength = 52
  )) %>%
  formatStyle(names(prevat),
    color = 'darkblue',
    fontWeight = 'bold') %>%
  formatStyle("Porcentaje",
    background = styleColorBar(range(prevat$Porcentaje), 'mediumpurple'),
    backgroundSize = '90% 60%',
    backgroundRepeat = 'no-repeat',
    backgroundPosition = 'center'
      ) %>%
  formatStyle(names(prevat),
    color = 'darkblue',
    fontWeight = 'bold') %>%
  formatStyle("Porcentaje_H",
    background = styleColorBar(range(prevat$Porcentaje_H), 'blue'),
    backgroundSize = '90% 60%',
    backgroundRepeat = 'no-repeat',
    backgroundPosition = 'center'
      ) %>%
  formatStyle(names(prevat),
    color = 'darkblue',
    fontWeight = 'bold') %>%
  formatStyle("Porcentaje_M",
    background = styleColorBar(range(prevat$Porcentaje_M), 'deeppink'),
    backgroundSize = '90% 60%',
    backgroundRepeat = 'no-repeat',
    backgroundPosition = 'center'
      )
```

## Intervalos de confianza

### Ronda 2

#### <span style="color: mediumpurple;">**`Total`** 3 de junio de 2020</span>

```{r CItot21, echo=FALSE}
preva <- read.csv("https://raw.githubusercontent.com/Eclectikus/COVID-19/master/data/prevalencia2_1.csv", encoding = "UTF-8")
prevat <- preva[c(2,4,5,6)]

colnames(prevat) <- c("Provincia", "PrevalenciaT", "ICtMin", "ICtMax")

p <- ggplot(prevat, aes(x = Provincia, y = PrevalenciaT)) + 
  geom_bar(stat = "identity", color = "mediumpurple", fill = "magenta", width = .75) + 
           # position = position_dodge()) +
  geom_errorbar(aes(ymin = ICtMin, ymax = ICtMax), color = "dimgrey", width = .12) +
                 # position = position_dodge(.9)) 
  labs(title = "Prevalencia e intervalos de confianza", x = "Provincia", y = "Prevalencia (%)") +
   theme_classic() +
   theme(axis.text.x = element_text(angle = 45, hjust = 1))
   # scale_fill_manual(values = c('#999999','#E69F00'))
ggplotly(p) %>% 
  config(displaylogo = FALSE, locale = 'es',
              #collaborate = FALSE,
              modeBarButtonsToRemove = list(
              # 'sendDataToCloud',
              # 'toImage',
              # 'autoScale2d',
              'hoverCompareCartesian',
              'pan2d',
              'resetScale2d',
              'toggleSpikelines',
              'lasso2d',
              'select2d'
              )
        )
```

#### <span style="color: darkorange;">**`Seroconversión IgG+`** 3 de junio de 2020</span>

```{r Seroconv21, echo=FALSE}
preva <- read.csv("https://raw.githubusercontent.com/Eclectikus/COVID-19/master/data/prevalencia2_1.csv", encoding = "UTF-8", header = TRUE)
prevat <- preva[c(2,8,9,10)]

colnames(prevat) <- c("Provincia", "Seroconv.IgG", "IC95tMin", "IC95tMax")

p <- ggplot(prevat, aes(x = Provincia, y = Seroconv.IgG)) + 
  geom_bar(stat = "identity", color = "darkorange3", fill = "darkorange", width = .75) + 
  geom_errorbar(aes(ymin = IC95tMin, ymax = IC95tMax), color = "dimgrey", width = .12) +
  labs(title = "Seroconversión IgG+ e intervalos de confianza", x = "Provincia", y = "Seroconversión IgG+ (%)") +
   theme_classic() +
   theme(axis.text.x = element_text(angle = 45, hjust = 1))
ggplotly(p) %>% 
  config(displaylogo = FALSE, locale = 'es',
              # collaborate = FALSE,
              modeBarButtonsToRemove = list(
              # 'sendDataToCloud',
              # 'toImage',
              # 'autoScale2d',
              'hoverCompareCartesian',
              'pan2d',
              'resetScale2d',
              'toggleSpikelines',
              'lasso2d',
              'select2d'
              )
        )
```

### Ronda 1

#### <span style="color: mediumpurple;">**`Total`** Act. 3 de junio de 2020</span>

```{r CItot12}
preva <- read.csv("https://raw.githubusercontent.com/Eclectikus/COVID-19/master/data/prevalencia1_2.csv", encoding = "UTF-8")
prevat <- preva[c(2,4,5,6)]

colnames(prevat) <- c("Provincia", "PrevalenciaT", "ICtMin", "ICtMax")

p <- ggplot(prevat, aes(x = Provincia, y = PrevalenciaT)) + 
  geom_bar(stat = "identity", color = "mediumpurple", fill = "magenta", width = .75) + 
           # position = position_dodge()) +
  geom_errorbar(aes(ymin = ICtMin, ymax = ICtMax), color = "dimgrey", width = .12) +
                 # position = position_dodge(.9)) 
  labs(title = "Prevalencia e intervalos de confianza", x = "Provincia", y = "Prevalencia (%)") +
   theme_classic() +
   theme(axis.text.x = element_text(angle = 45, hjust = 1))
   # scale_fill_manual(values = c('#999999','#E69F00'))
ggplotly(p) %>% 
  config(displaylogo = FALSE, locale = 'es',
              #collaborate = FALSE,
              modeBarButtonsToRemove = list(
              # 'sendDataToCloud',
              # 'toImage',
              # 'autoScale2d',
              'hoverCompareCartesian',
              'pan2d',
              'resetScale2d',
              'toggleSpikelines',
              'lasso2d',
              'select2d'
              )
        )
```

#### <span style="color: mediumpurple;">**`Total`** 13 de mayo de 2020</span>

```{r CItot11}
preva <- read.csv("https://raw.githubusercontent.com/Eclectikus/COVID-19/master/data/prevalencia1.csv", encoding = "UTF-8")
prevat <- preva[c(2,4,5,6)]

colnames(prevat) <- c("Provincia", "PrevalenciaT", "ICtMin", "ICtMax")

p <- ggplot(prevat, aes(x = Provincia, y = PrevalenciaT)) + 
  geom_bar(stat = "identity", color = "mediumpurple", fill = "magenta", width = .75) + 
           # position = position_dodge()) +
  geom_errorbar(aes(ymin = ICtMin, ymax = ICtMax), color = "dimgrey", width = .12) +
                 # position = position_dodge(.9)) 
  labs(title = "Prevalencia e intervalos de confianza", x = "Provincia", y = "Prevalencia (%)") +
   theme_classic() +
   theme(axis.text.x = element_text(angle = 45, hjust = 1))
   # scale_fill_manual(values = c('#999999','#E69F00'))
ggplotly(p) %>% 
  config(displaylogo = FALSE, locale = 'es',
              #collaborate = FALSE,
              modeBarButtonsToRemove = list(
              # 'sendDataToCloud',
              # 'toImage',
              # 'autoScale2d',
              'hoverCompareCartesian',
              'pan2d',
              'resetScale2d',
              'toggleSpikelines',
              'lasso2d',
              'select2d'
              )
        )
```

#### <span style="color: blue;">**`Hombres`**</span>

```{r CIhom}
preva <- read.csv("https://raw.githubusercontent.com/Eclectikus/COVID-19/master/data/prevalencia1.csv", encoding = "UTF-8")
prevat <- preva[c(2,8,9,10)]

colnames(prevat) <- c("Provincia", "PrevalenciaH", "IChMin", "IChMax")

p <- ggplot(prevat, aes(x = Provincia, y = PrevalenciaH)) + 
  geom_bar(stat = "identity", color = "blue", fill = "cyan", width = .75) + 
           # position = position_dodge()) +
  geom_errorbar(aes(ymin = IChMin, ymax = IChMax), color = "dimgrey", width = .12) +
                 # position = position_dodge(.9)) 
  labs(title = "Prevalencia e intervalos de confianza", x = "Provincia", y = "Prevalencia (%)") +
   theme_classic() +
   theme(axis.text.x = element_text(angle = 45, hjust = 1))
   # scale_fill_manual(values = c('#999999','#E69F00'))
ggplotly(p) %>% 
  config(displaylogo = FALSE, locale = 'es',
              #collaborate = FALSE,
              modeBarButtonsToRemove = list(
              # 'sendDataToCloud',
              # 'toImage',
              # 'autoScale2d',
              'hoverCompareCartesian',
              'pan2d',
              'resetScale2d',
              'toggleSpikelines',
              'lasso2d',
              'select2d'
              )
        )
```

#### <span style="color: deeppink;">**`Mujeres`**</span>

```{r CImuj}
preva <- read.csv("https://raw.githubusercontent.com/Eclectikus/COVID-19/master/data/prevalencia1.csv", encoding = "UTF-8")
prevat <- preva[c(2,12,13,14)]

colnames(prevat) <- c("Provincia", "PrevalenciaM", "ICmMin", "ICmMax")

p <- ggplot(prevat, aes(x = Provincia, y = PrevalenciaM)) + 
  geom_bar(stat = "identity", color = "deeppink", fill = "pink", width = .75) + 
           # position = position_dodge()) +
  geom_errorbar(aes(ymin = ICmMin, ymax = ICmMax), color = "dimgrey", width = .12) +
                 # position = position_dodge(.9)) 
  labs(title = "Prevalencia e intervalos de confianza", x = "Provincia", y = "Prevalencia (%)") +
   theme_classic() +
   theme(axis.text.x = element_text(angle = 45, hjust = 1))
   # scale_fill_manual(values = c('#999999','#E69F00'))
ggplotly(p) %>% 
  config(displaylogo = FALSE, locale = 'es',
              #collaborate = FALSE,
              modeBarButtonsToRemove = list(
              # 'sendDataToCloud',
              # 'toImage',
              # 'autoScale2d',
              'hoverCompareCartesian',
              'pan2d',
              'resetScale2d',
              'toggleSpikelines',
              'lasso2d',
              'select2d'
              )
        )
```